---
title: "R_BASIC"
output: rmarkdown::github_document
---

## Basic of R

<hr>

본 정리는 부산대학교 통계프로그래밍 수업 자료를 참고하여 작성 되었습니다.

<hr>

### 1. 통계 프로그래밍 소개.

(mac) opt + cmd + i =\> make code chunk.

#### R Packages

```{r}
#install.packages("combinat")
library(combinat)
combinat::permn(1:3) # Package_name :: function_name(arg)
```

#### Operator

1.  Binary Operator

```{r}
23 + 15
23 - 15
23 * 15
23 / 15

2^3 # Power
4 %% 2 # modulus
4 %/% 2 # integer division

```

2.  Comparison operator

-   두 값을 비교하고 그 결과로 논리값인 참 또는 거짓 값을 반환..
-   ==, !=, \>, \<, \>=, \<=

3.  Logical operator

-   and, or 연산자 ㅇㅇ
-   \~, &, \|

#### Object assgining

```{r}
x1 = factorial(5)
x1

x1 + 120 
```

### 2. Data Types and Structures

#### Vector

-   벡터는 데이터 유형(숫자, 문자 등)이 **같은 요소**들의 나열이며 R에서 가장 기본적이고 중요한 데이터 구조이다.

-   벡터는 다음의 함수로 생성할 수 있다.

```         
c(arg1 , arg2...)
```

-   이외에도 여러가지 벡터가 생성되는 함수가 있다.

```         
seq(...), rep(...), ...
```

```{r}
c(1, 2, 5)
c("A", "B", "C")
c(1, "A", 3) # A에 맞춰어 1, 3의 type이 문자열으로 변경됨.
```

```{r}
example = c(1, "A", 3)
class(example[1])
```

```{r}
seq(1, 10) # 1:10
seq(from = 1, to = 10)
seq(from = 1, to = 10, by = 3)
seq(from = 1, to = 10, length.out = 3)
```

```{r}
rep(3, 10)
rep(3, times = 10)
rep(1:5, times = 3) # 1:5이 3번 반복
rep(1:5, each = 3) # 1:5 각각 3번씩 반복
rep(1:5, times = c(1, 2, 3, 2, 1)) # element wise하게 반복
```

```{r}
x = 5 : 9
y = -2 : 2
c(x, y)
```

#### Indexing Vector

-   벡터 인덱싱은 벡터의 특정 요소에 접근하고 조작하는 방법을 나타낸다.

-   **기본적으로 대괄호**를 사용하여 벡터의 특정 위치에 있는 요소에 접근한다.

    1.  다중원소 : 쉼표를 사용하여 여러 요소에 접근한다.
    2.  조건부 : 논리벡터를 사용하여 특정 조건을 만족하는 요소에 접근한다.
    3.  이름 : 벡터의 원소에 이름을 부여하고 해당 이름을 사용하여 요소에 접근한다.

-   이런 인덱싱을 갖는 벡터를 통해 특정원소를 수정할 수 있다.

```{r}
x = seq(9, 100, by = 9)
x[1]
x[3:5]
x[5:3]
x[-3] # 3번쨰 index 원소를 제외하고 
x[c(2, 4, 6, 8, 10)]
x[-c(2, 4, 6, 8, 10)]
```

```{r}
# logical vector(조건부)
cond = x <= 50
cond
x[cond]
```

```{r}
letters[1:11]
names(x) = letters[1:11]
x # x라는 벡터에 names()라는 함수를 이용해 이름을 붙혀줌.
x["a"]
x[c("a", "b")]
# x[-c("a", "b")] -> 이건 또 안되노..?
```

```{r}
x[1]
x[1] = 100
x[1]
```

#### Operations of Vectors

-   벡터 연산의 종류

    1.  요소별 연산(element-wise operations)

    -   두 벡터에 대한 연산으로 같은 위치에 있는 요소들끼리 연산이 수행된다.
    -   요소별 연산은 벡터의 길이를 고려하여야 하며 길이가 같은 경우에 같은 위치의 원소별로 적용되고 다른 경우는 **반복**을 툥해 적용된다.

    2.  스킬라와의 연산

    -   스칼라는 단일 값, 즉 크기와 방향이 없는 값이며 예를 들어 3, TRUE 등이다.
    -   벡터의 **모든 요소**에 스칼라 값을 더하거나 곱하는 등의 연산

```{r}
x = c(10, 10 ,9)
y = c(80, 90, 70)
z = c(100, 90, 50)

x - 5 # operations with scalar
y + z
y * 0.4
y * z
z^2

x^c(1, 2, 3) # element-wise하게 연산됨.
```

#### Functions of Vector

-   함수 중 인자(arg)를 값이 아니라 **벡터**가 필요한 함수들을 벡터함수라고 한다.

```{r}
x = c(2, 3, 5, 7, 11)
sum(x)
cumsum(x)
prod(x)
cumprod(x)
mean(x)
median(x)
length(x)
```

```{r}
x = c(2, 6, 3, 4, 8, 6, 4, 6, 2, 1)
unique(x)
sort(x)
rev(x)
```

```{r}
# Exercise 2.1
x = seq(-4, 4, by = 0.1)
f_x = c((1 / sqrt(2 * pi)) * exp(-x^2 / 2))

x[which.max(f_x)]

cond = x[x < 0]

f_x_2 = f_x = c((1 / sqrt(2 * pi)) * exp(-cond^2 / 2))
sum(f_x_2)
```

#### Missing Value

-   결측치 : 데이터 값이 존재하지 않는 산태를 의미하며 데이터가 수집되지 않았거나 관측되지 않은 경우에 발생할 수 있다.

-   R에서는 간단히 NA라는 값으로 표현한다.

-   결측치는 원활한 계산을 방해하기 때문에 결측치가 존재한다면 결측치의 처리가 필수이다.

```{r}
x = c(1, 2, NA, 4, NA, 6)
x
sum(x)
```

```{r}
is.na(x)
sum(!is.na(x))
sum(x, na.rm = TRUE)
```

```{r}
x[is.na(x)] = 0
sum(x)
```

#### Matrix

-   행렬은 데이터 유형(숫자, 문자 등)이 **같은 요소**들의 2차원 나열이며 2차원으로 구성된 벡터로 볼 수 있다.

-   벡터와 같은 방식의 연산이 수행되며 행렬의 곱은 다음의 연산자를 사용한다. \*\*%\*%\*\*

```{r}
x = 1:12

matrix(data = x, nrow = 3 ,ncol = 4) # col을 기준으로 원소가 들어간다.
matrix(data = x, nrow = 3) # row가 3이므로 자동으로 col은 4가 된다.
matrix(data = x, nrow = 3, byrow = TRUE) # byrow == 행 기준으로 원소가 들어가게..
```

```{r}
m = matrix(data =x , ncol = 3, byrow = TRUE)
m[3, 1] # 3행 1열
m[2, ]
m[, c(1, 3)]
m[7]
as.vector(m) # 열을 뽑아서 벡터화..
m[m > 5]
```

#### 백터를 사용한 행렬의 생성

-   행렬은 여러개의 벡터들을 사용한 생성이 가능하다.
-   **벡터들은 길이가 모두 동일해야한다.**

#### Naming the Matrix

-   행렬은 `rownames()`, `colnames()`라는 함수로 각 행과 열에 이름을 지정하는 것이 가능하다.

-   당연히 행렬 이외의 객체에도 naming이 가능하다. (ex.vector)

-   벡터와 마찬가지로 지정한 이름으로 인덱싱이 가능하다.

```{r}
x = 1:5
y = c(2, 3, 5, 7, 11)
z = -2:2

rbind(x, y, z)
cbind(x, y, z)

rbind(x, prime = y, z) # name = data

rbind(x, y, z, deparse.level = 0) # level = 0(=no names)

rbind(x, y, z, deparse.level = 1) # level = 1(=objects names), default
rbind(1:5, c(2, 3, 5, 7, 11), -2:2, deparse.level = 1) # level = 1(=objects names | no names)

rbind(x, y, z, deparse.level = 2) # level = 2(= must make names)
rbind(1:5, c(2, 3, 5, 7, 11), -2:2, deparse.level = 2)
```

```{r}
m = matrix(1:6, nrow = 3)

x = c(2, 3, 5)
cbind(m, x, deparse.level = 0)
cbind(m, x, m, deparse.level = 0)
```

```{r}
x = 1:10
m = matrix(data = x, ncol = 5)
rownames(m)
colnames(m)

rownames(m) = c("odd", "even")
colnames(m) = c("1st", "2nd", "3rd", "4th", "5th")
m
```

#### Functions of Matrix

```{r}
m = matrix(data = c(2, 3,5, 7, 11, 13), 3)
?row()
row(m); col(m) # row() == 행 기준으로 index 출력 matrix 꼴로

row(m) <= col(m)

m[row(m) <= col(m)]
m[row(m) > col(m)] = 100
m

nrow(m); ncol(m); dim(m)

rowSums(m) # 행 하나 잡고 sum
colMeans(m)

# matrix cal functions
m = cbind(m, c(1, 2, 3))

solve(m) # inverse of m
t(m)
b = c(2, 3, 1)
solve(m, b) # solves the equation of mx = b for x

diag(m)

diag(3)
diag(4, nrow = 2)
```

-   Array는 생략

#### Apply

-   apply 함수는 행 또는 열에 **각각 벡터 함수**를 적용하고자 할 때 사용된다.

-   `apply(X, MARGIN, FUNC, ...)`

    1.  X : matrix, array, DataFrame 등 행과 열을 가진 객체
    2.  MARGIN : 함수를 적용할 방향, 1 = 행, 2 = 열
    3.  FUNC : 적용할 함수

```{r}
m = matrix(c(9, 6, 2, 4, 3, 8, 5, 7, 1), 3)
apply(m, 1,sum) # rowSums(m)
apply(m, 1, cumsum)
apply(m, 1, function(xx) sum(xx[xx>=5]))
```

### List

-   list는 백터의 일반적인 형태이며 데이터 유형이나 길이가 같을 필요가 없다.
-   `apply()`와 비슷한 `lapply()`가 있다.

```{r}
x = list(
  num = c(1, 2, 3),
  "ABCD",
  identity = diag(2)
)

x
x[1] # 1층 
x[[1]] # 1층의 values

x$num
x["num"]
x[["num"]]

x[3]
x[[3]]
x[[3]][2, 1]
```

```{r}
A = list(X = seq(101, 55, -5), Y = seq(205, 299, 8))
A

lapply(A, sum)
```

#### Factor

-   Factor는 문자형 데이터의 특이한 형태이다.
-   문자형 데이터이면서 특정 요소들이 반복될 때 유용하다.
-   정해진 요소 외에는 입력이 불가능하다.
-   생물통계학 저장소의 lecture1.md를 참고하자.

```{r}
x1 = gl(n = 3, k = 5, labels = c("A", "B", "C"))
#gl(n = 3, k = 5, labels = c("A", "B")) -> error
gl(n = 3, k = 5, labels = c("A", "B", "C", "D"))

levels(x1)
table(x1)

x2 = rep(c("A", "B", "C"), each = 5)
x3 = factor(x2)
x3
```

#### Data Frame

-   Matrix와 비슷한 구조이다.
-   열은 **하나의 데이터 유형**으로 이루어져 있다.
-   각 열들은 데이터의 유형이 다를 수 있다.
-   `data.frame()`으로 생성할 수 있다.

```{r}
data = data.frame(
  char_num = c("1", "2", "3", "4"),
  score = c(80, 90, 70, 60),
  grade = factor(c("A", "A", "B", "C"), levels = c("A", "B", "C", "F"))
)

# indexing 방법은 matrix나 list 등과 유사함..

row.names(data)
row.names(data) = c("1st", "2nd", "3rd", "4th")
colnames(data)
colnames(data)[2]
colnames(data)[2] = "mid"
data
```
