---
title: "BASIC_R_2"
output: rmarkdown::github_document
---

## Basic of R 2

### Create Random Samples

* `sample()`, `distribution()` 함수를 이용한다.

#### Sample function

* `sample()` 함수는 벡터 또는 리스트의 요소 중 n개를 선택하고 추출하는 함수이다.

```
sample(x, size, replace = TRUE, prob = NULL)
```

* x : 벡터 또는 리스트
* size : 추출할 갯수
* replace : 비복원(False) 또는 복원(TRUE)의 선택
* prob : 추출할 확률

```{r}
sample(x = 1:10)
sample(x = 1:10, size = 5)
sample(x = 1:10, size = 5, replace = TRUE)

sample(x = c(1:4), size = 1, prob = c(0.1, 0.2, 0.3, 0.4)) # element wise하게 각 숫자에 확률 부여
```

```{r}
s = sample(1:365, 45, replace = TRUE)
s

unique(s)
duplicated(s)
s[duplicated(s)]
```


#### Distribution Functions

1. `r` : 난수 생성
2. `d` : 밀도 함수
3. `p` : 누적 밀도 함수
4. `q` : 분위수 함수


```{r}
# 난수 생성
rnorm(n = 5, mean = 0, sd = 1)
rbinom(n = 10, size = 5, prob = 0.5)
rchisq(n = 3, df = 10)

# 밀도 함수(밀도 함수값을 출력...)
dnorm(x = 0, mean = 0, sd = 1)
dnorm(x = 3, mean = 0, sd = 1)
dnorm(x = -3, mean = 0, sd = 1)

# 누적 밀도 함수(적분값)
pnorm(0, mean = 0, sd = 1)
pnorm(-3, mean = 0, sd = 1)
pnorm(3, mean = 0, sd = 1)
1 - pnorm(-3, mean = 0, sd = 1)

pnorm(1.96, mean = 0, sd = 1)
pnorm(-1.96, mean = 0, sd = 1)

# 분위수(누적값을 주면 그에 해당하는 x 값 출력)
qnorm(0.975, mean = 0, sd = 1)
qnorm(0.025, mean = 0, sd = 1)
```


### 조건문

* 뭐이건...그냥 꼴만알면 되고 그 이후는 능지 문제죠..?
* if - else 구문 쓸 떄 else 붙혀쓰는것만 조심핮.

```{r}
# ex1

x = 24
if (x == 3){
  print("x is 3")
}else{
  print("x is not 3")
}
```


```{r}
# 이 예제만 보면 대충 느낌오쥬?

if (x < 10){
  print("x is less than 10")
}else if(x < 20){
  print("x is less than 20")
}else if(x < 30){
  print("x is less than 30")
}else{
  print("x is greater than or equal to 30")
}
```

* `if(cond) expr1 else expr2` -> `ifelse()` 사용하자..!
  * 약간 뭐랄까 벡터,메트릭스, 데이터프레임 안에 있는 값을 치환해줄때 야무지게 쓸 수 있는 느낌??

```{r}
x = seq(0, 2, length.out = 6)
x
ifelse(x <= 1, "small", "big")

y = matrix(1:8, nrow = 2)
y
ifelse(y > 3 & y < 7, 1, 0)

z = data.frame(
  "A" = c(1,2,3,4),
  "B" = c(1, 2, 3, 4),
  "C" = c(5,6,7,8)
)
z
ifelse(z > 3 & z < 7, 1, 0) # matrix로 출력된다.
as.data.frame(ifelse(z > 3 & z < 7, 1, 0))
```

#### 조건문

```{r}
fac = NULL # 빈리스트, 자료형을 만드는 것과 동일한 작업
f = 1
for (i in 1:10){
  f = f * i
  fac[i] = f
  print(f)
}
fac
```


















